【裁判字號】    99,交聲,262
【裁判日期】    990603
【裁判案由】    聲明異議
【裁判全文】
臺灣彰化地方法院交通事件裁定         99年度交聲字第262號
移送機關     交通部公路總局臺中區監理所彰化監理站
異議人即
受處分人     甲○○
上列受處分人因違反道路交通管理處罰條例案件，對於交通部公
路總局臺中區監理所彰化監理站99年2月23日所為之處分（彰監
四字第裁64—ZIC058930號裁決書），聲明異議，本院裁定如下
：
    主  文
異議駁回。
    理  由
一、按汽車行駛於高速公路、快速公路或設站管制之道路，不遵
    使用限制、禁止、行車管制及管理事項之管制規則而行車速
    度超過規定之最高速限或低於規定之最低速限者，處汽車駕
    駛人新臺幣（下同）3,000元以上6,000元以下罰鍰，道路交
    通管理處罰條例第33條第1項第1款定有明文。
二、聲明異議意旨：如聲明異議狀所載。
三、經查：
（一）本件異議人所有之車牌號碼M9-2112號自用一般小客車，
      有於前揭時、地之行車速度達時速95公里，違反該處速限
      時速80公里之規定，經科學儀器拍照採證，為國道公路警
      察局第九警察隊頭城分隊員警所舉發之事實，有內政部警
      政署國道公路警察局舉發違反道路交通管理事件通知單及
      違規採證照片各1紙在卷可稽；且本案使用之雷射測距測
      速儀器（器號UX015200）業經經濟部標準檢驗局於98年8
      月10日檢定合格，有效期限為99年8月31日，其合法性及
      適用性均合乎檢驗及使用規範；又該儀器是屬於直線不易
      擴散的光束，且光束狹窄，屬「單點單台」之測速方式，
      在無遮蔽之情況下，儀器之偵測不受其他車輛行進之影響
      ，採證相片中「十字絲」所指之車輛，即為違規車輛，亦
      有內政部警政署國道公路警察局第九警察隊99年1月28日
      公警九交字第0990970104號函、經濟部標準檢驗局98年8
      月10日雷達測速儀檢定合格證書影本各1紙在卷可憑，本
      件經該測速儀器所拍照採證之違規事實應無違誤，況異議
      人於聲明異議狀中亦自承伊以每小時90公里繼續行駛於雪
      山隧道，但因重力加速度而自動變為每小時95公里云云，
      顯見異議人於行經本件違規路段時，確有上開行車速度超
      過規定之最高速限之違規行為，堪以認定。
（二）至異議人辯稱從隧道出來為適應外界陽光，及交通標誌設
      置不良云云，經查國道5號高速公路自南港端0公里起至頭
      城端（30公里）止限速80KM/HR，頭城端（30公里）至蘇
      澳端（54公里）止速限9080KM/HR，亦為上開函示明確，
      可知本件異議人違規路段之限速與行駛在雪山隧道內之限
      速均同為80KM/HR，且國道5號南向雪山隧道出口係位於28
      公里加130公尺，而速限標誌設置位置則在28公里260公尺
      處，兩者間尚距130公尺，若受處分人自隧道中駛出之時
      速即合於最高時速80公里之規定，應可清楚明確查悉設於
      28公里260公尺處之明顯速限標誌最高速限仍為80KM/HR
      ，而不致有超速之可能。
四、綜上所述，本件受處分人所有之車牌號碼M9-2112號自用一
    般小客車，有於前揭時、地，行車速度達時速95公里，違反
    該處速限時速80公里之違規行為，從而原處分機關依前開條
    例第33條第1項第1款之規定，裁處受處分人罰鍰3,000元，
    核無違誤。本件異議為無理由，應予駁回。
據上論斷，應依道路交通案件處理辦法第19條，裁定如主文。
中    華    民    國    99    年    6     月    3     日
                            交通法庭  法  官  羅  永  安
以上正本證明與原本無異。
如不服本裁定，應於裁定送達後5日內，向本院提出抗告狀（應附繕本）。
中    華    民    國    99    年    6     月    3     日
                                      書記官  魏  嘉  信

司法院資訊處製作；財團法人民間司法改革基金會備份。
